臺灣雲林地方法院民事裁定
111年度監宣字第236號
聲  請  人  張耀宗    住雲林縣○○鄉○○村○○路000號
代  理  人  張貴森  
相  對  人  張春蘭  
關  係  人  雲林縣政府  

法定代理人  張麗善  
代  理  人  張瀛之  
關  係  人  雲林縣家園關懷協會

法定代理人  楊振興  
上列當事人間請求改定監護人事件，本院裁定如下：
    主  文
改定雲林縣政府為受監護宣告人甲○○（女、民國00年0月0日生、
國民身分證統一編號：Z000000000號）之監護人。
指定雲林縣家園關懷協會為會同開具財產清冊之人。
聲請程序費用新臺幣壹仟元由相對人負擔。
    理  由
一、聲請意旨略以：聲請人乙○○為相對人即受監護宣告人甲○○之
    二哥，相對人因多重障重度(智障和語障)，前經鈞院以81年
    度禁字第11號裁定宣告為禁治產人（即受監護宣告之人），
    聲請人依法為其監護人，現聲請人因身心障礙或疾病不能執
    行監護任務，請求選任雲林縣政府為相對人之監護人等語。
    　　
二、按有事實足認監護人不符受監護人之最佳利益，或有顯不適
     任之情事者，法院得依前條第1項聲請權人之聲請，改定適
     當之監護人，不受第1094條第1項規定之限制；法院依前項
     選定監護人或依第1106條及第1106條之1另行選定或改定監
     護人時，應同時指定會同開具財產清冊之人，民法第1106
    條 之1第1項、第1094條第4項明文規定。前開關於未成年人
    監護規定，於成年人之監護準用之，此觀民法第1113條之規
    定即明。
三、經查，聲請人主張其為相對人甲○○之二哥，相對人前經本院
    以81年度禁字第11號民事裁定宣告為禁治產人（即受監護宣
    告之人），聲請人依法為其監護人，而聲請人因年紀過大，
    身體不適合再擔任相對人之監護人等情，業據其提出本院上
    開禁治產宣告裁定、戶籍謄本、親屬系統表、中華民國身心
    障礙證明影本等件為證，復經本院依職權調取上開卷宗查閱
    無誤，堪信為真實，是聲請人聲請改定受監護宣告之人之監
    護人，即屬有據。本院審酌雲林縣政府為相對人戶籍地之社
    會福利主管機關，長期經辦各項社會福利業務，經驗豐富，
    並有眾多學有專精之社工人員從事該處業務，其代理人亦到
    庭表示同意擔任相對人之監護人，有本院訊問筆錄在卷可按
    ，故由其擔任相對人之監護人，應為適當，爰依上開規定選
    定雲林縣政府為相對人之監護人。又雲林縣家園關懷協會長
    期配合政府協助推動社會福利工作，結合社會資源，辦理長
    期照顧服務，關懷照顧老人、新移民、婦女、兒童及身心障
    礙等弱勢族群，且同意擔任相對人之會同開具財產清冊之人
    ，有同意書1份在卷可查，故由其擔任會同開具財產清冊之
    人，亦屬適當，爰指定雲林縣家園關懷協會擔任會同開具財
    產清冊之人。
四、依家事事件法第164條第2項，裁定如主文。
中    華    民    國   111    年    10    月    4     日
                  家事法庭    法  官  黃瑞井     
以上正本係照原本作成。
如不服本裁定應於送達後10日內向本院提出抗告狀，並繳納抗告
費新臺幣1,000元。
中    華    民    國   111    年    10    月    4     日
                              書記官  顏錦清